【裁判字號】    97,訴,2165
【裁判日期】    970616
【裁判案由】    毒品危害防制條例
【裁判全文】
臺灣臺中地方法院宣示判決筆錄          97年度訴字第2165號
公  訴  人  臺灣臺中地方法院檢察署檢察官
被      告  甲○○
                    國民
指定辯護人  義務辯護人邱寶弘律師
上列被告因違反毒品危害防制條例案件，經檢察官提起公訴（九
十七年度毒偵字第二○○七號），本院合議庭裁定由受命法官獨
任進行認罪協商程序後，於中華民國九十七年六月十六日下午五
時，在本院第一法庭宣示判決，出席職員如下：
法官起立朗讀判決主文、犯罪事實要旨、處罰條文，及告以上訴
限制、期間並提出上訴狀之法院，且諭知記載其內容：
一、主  文：
    甲○○施用第一級毒品，累犯，處有期徒刑拾月。扣案之第
    一級毒品海洛因貳小包（合計驗餘淨重零點伍捌柒公克）
    均沒收銷燬之、注射針筒伍支均沒收。
二、犯罪事實要旨：
    甲○○前於民國八十七年間，因施用毒品案件，經臺灣彰化
    地方法院以八十七年度毒聲字第一八四五號裁定送觀察、勒
    戒後，認無繼續施用毒品之傾向，經臺灣彰化地方法院檢察
    署檢察官以八十七年度偵字第一○○八五號為不起訴處分確
    定；又於八十八年間，因施用毒品案件，經臺灣彰化地方法
    院以八十八年度毒聲字第一七六九號裁定送觀察、勒戒後，
    認有繼續施用毒品之傾向，經臺灣彰化地方法院以八十八年
    度毒聲字第二六九四號裁定令入戒治處所施以強制戒治一年
    ，期間曾因評定為合格而無繼續戒治必要，經臺灣彰化地方
    法院以八十九年度毒聲字第四八四號裁定停止戒治，所餘戒
    治期間付保護管束，惟甲○○於保護管束期間，再於八十九
    年間，又因施用毒品案件而違反保護管束應遵守事項情節重
    大，經臺灣彰化地方法院以八十九年度毒聲字第二四四六號
    裁定撤銷停止戒治之處分，乃自八十九年五月三十一日繼續
    執行強制戒治至八十九年九月十八日期滿執行完畢，而於翌
    （十九）日釋放；前開二次施用毒品犯行，均由檢察官提起
    公訴，先後經臺灣彰化地方法院於八十八年間，以八十八年
    度訴字第四九八號判決判處有期徒刑八月、五月，並定應執
    行為有期徒刑一年確定；又於八十九年間，以八十九年度易
    字第一○○七號判決判處有期徒刑八月確定；另於同年間，
    因竊盜案件，經臺灣高等法院臺中分院判處有期徒刑九月確
    定，且上開三部分因不合於定應執行刑之要件，而入監接續
    執行，於九十一年一月二日縮短刑期假釋出監。惟於假釋期
    間之九十一年間，又犯竊盜案件，經臺灣板橋地方法院於九
    十二年間判處有期徒刑四月確定，上開假釋因而撤銷；另於
    強制戒治執行完畢後五年內之九十二年間，復因施用毒品案
    件，經臺灣彰化地方法院以九十二年度毒聲字第二○五四號
    裁定令入戒治處所施以強制戒治一年，而於九十三年一月九
    日，因毒品危害防制條例修正而釋放。其該次施用毒品犯行
    ，另由檢察官提起公訴，(一)經臺灣彰化地方法院於九十三年
    間判處有期徒刑十月、九月，並定應執行刑為有期徒刑一年
    六月確定；(二)又於同年間，因竊盜案件，經臺灣嘉義地方法
    院判處有期徒刑九月確定，前開(一)、(二)部分，並依檢察官聲
    請定應執行刑為有期徒刑二年二月確定，並與前揭假釋撤銷
    後之殘刑接續執行，再於九十五年八月十四日縮短刑期假釋
    出監，至九十六年四月十二日假釋期滿未經撤銷，以已執行
    論。詎甲○○猶不知戒絕，明知海洛因已列為毒品危害防制
    條例第二條第二項第一款所稱之第一級毒品，竟於前次施用
    毒品經判處罪刑後之五年內，另基於施用第一級毒品海洛因
    之犯意，於向不詳姓名年籍綽號「阿偉」之人購得第一級毒
    品海洛因後，即於九十七年四月十二日中午十二時許，在停
    放在彰化縣溪湖鎮○○路旁之車內，將第一級毒品海洛因加
    水稀釋後，再以注射針筒注射血管之方式，施用第一級毒品
    海洛因一次。嗣於同日下午三時許，因另涉竊盜案件，在臺
    中市○○○路八四七號前，為警查獲，並扣得甲○○所有之
    第一級毒品海洛因二小包（合計驗餘淨重零點伍捌柒公克
    ）、其所有供施用第一級毒品海洛因所用之注射針筒五支。
三、處罰條文：
    毒品危害防制條例第十條第一項、第十八條第一項前段，刑
    法第十一條、第四十七條第一項、第三十八條第一項第二款
    。
四、協商判決除有刑事訴訟法第四百五十五條之四第一項第一款
    於本訊問程序終結前，被告撤銷協商合意或檢察官撤回協商
    聲請者；第二款被告協商之意思非出於自由意志者；第四款
    被告所犯之罪非第四百五十五條之二第一項所定得以協商判
    決者；第六款被告有其他較重之裁判上一罪之犯罪事實者；
    第七款法院認應諭知免刑或免訴、不受理者情形之一，及違
    反同條第二項「法院應於協商合意範圍內為判決；法院為協
    商判決所科之刑，以宣告緩刑或二年以下有期徒刑、拘役或
    罰金為限」之規定者外，不得上訴。
五、本件如有前述可得上訴情形，得自收受宣示判決筆錄送達之
    日起十日內，向本院提出上訴書狀（須附繕本），上訴於第
    二審法院。上訴書如未敘述理由，應於上訴期間屆滿後二十
    日內補提理由書於本院。
中    華    民    國    97    年     6    月    16    日
                    刑事第一庭  書記官  陳玉芬
                                法  官  郭妙俐
以上正本證明與原本無異。
                                書記官  陳玉芬
中    華    民    國    97    年     6    月    16    日
附錄本案論罪科刑法條全文
毒品危害防制條例第十條
施用第一級毒品者，處六月以上五年以下有期徒刑。
施用第二級毒品者，處三年以下有期徒刑。


司法院資訊處製作；財團法人民間司法改革基金會備份。
